【裁判字號】    98,上訴,1864
【裁判日期】    990317
【裁判案由】    偽造文書等
【裁判全文】
臺灣高等法院高雄分院刑事判決        98年度上訴字第1864號
上  訴  人
即  被  告  乙○○
上列上訴人因偽造文書等案件，不服臺灣高雄地方法院97年度訴
字第1466號中華民國98年11月19日第一審判決（起訴案號：臺灣
高雄地方法院檢察署97年度偵字第1074號），提起上訴，本院判
決如下：
     主  文
上訴駁回。
     事  實
一、乙○○與甲○○（原姓名林心愉）係國小同學，因乙○○加
    入雅歌丹直銷公司，於民國94年6 、7 月間邀甲○○加入成
    為其下線，並利用甲○○為其下線而攜同申辦貸款之際，取
    得甲○○之國民身分證及駕駛執照等影本後，竟基於行使偽
    造私文書及意圖為自己不法所有詐欺取財之概括犯意，連續
    為下列行為：
(一)、乙○○未經甲○○同意，於94年11月15日在不詳地點，冒用
    甲○○名義填寫友邦國際信用卡股份有限公司（下稱友邦公
    司）申辦信用卡預先作業授權同意書、友邦公司信用卡申請
    書，復於94年12月12日間在不詳地點，冒用甲○○名義填寫
    荷商荷蘭銀行股份有限公司（下稱荷蘭銀行）信用卡申請書
    ，並在上開文書簽名欄內偽造甲○○之簽名，而偽造上開私
    文書後，向友邦公司及荷蘭銀行台北分行申辦信用卡，致友
    邦公司及荷蘭銀行陷於錯誤，誤以為係甲○○本人申辦而核
    發信用卡，並將信用卡寄至申請書上所載「現居地址」即高
    雄縣燕巢鄉○○路559 號由乙○○領取，足以生損害於甲○
    ○與友邦公司、荷蘭銀行對於顧客資料管理之正確性。
(二)、乙○○於填寫上開信用卡申請書時，即分別於友邦公司信用
    卡申請書申請預借現金新臺幣（下同）10萬元，於荷蘭銀行
    信用卡申請書之「禮享金」簡易申請表申請借貸25萬元，且
    為符合友邦公司及荷蘭銀行借貸規定，乃要求將借貸款項匯
    入甲○○設於橋頭郵局00000000000000號帳戶（下稱橋頭郵
    局帳戶）內，致友邦公司及荷蘭銀行陷於錯誤，誤認係甲○
    ○本人申貸，乙○○則於友邦公司及荷蘭銀行核准後，即向
    甲○○表示欲借用上開橋頭郵局帳戶供其向友人借款匯款之
    用，甲○○不疑有他，於94年11月28日友邦公司匯款10萬元
    至其橋頭郵局帳戶時，先抵銷乙○○積欠其1 萬元債務，再
    委由其不知情之姊林佳慧（原姓名林家卉，下稱林家卉）持
    其橋頭郵局帳戶提款卡，於94年11月28日提領6 萬元、隔日
    再以提款卡提領3 萬元，合計9 萬元交付乙○○，又於94年
    12月16日荷蘭銀行匯款25萬元至該橋頭郵局帳戶後，交付其
    橋頭郵局存摺、印章、密碼予乙○○，由乙○○填寫提款單
    提領現款25萬元而得逞。
(三)、乙○○於收受友邦公司及荷蘭銀行核發之信用卡後，隨即於
    信用卡背面偽造「甲○○」簽名，並於附表二、三所示時間
    ，連續持上開信用卡前往附表二、三所示特約商店刷卡消費
    ，並於附表二、三所示簽帳單上偽簽「甲○○」簽名而持以
    行使，使各該商店人員誤認乙○○為該等信用卡之合法使用
    人而出售並交付商品，足以生損害於甲○○、附表二、三所
    示特約商店及友邦公司、荷蘭銀行對於信用卡資料管理之正
    確性。嗣因甲○○於95年12月25日接獲銀行停卡通知後，始
    悉上情。
二、案經甲○○訴由高雄縣政府警察局岡山分局報告臺灣高雄地
    方法院檢察署檢察官偵查起訴。
    理  由
一、本件被告乙○○所犯係死刑、無期徒刑、最輕本刑為3 年以
    上有期徒刑以外之罪，被告就被訴事實為有罪之陳述，經本
    院聽取當事人之意見後，依刑事訴訟法第273 條之1 第1 項
    之規定，裁定進行簡式審判程序（本院卷第52頁）。本件卷
    內之人證、書證等證據，依同法第273 條之2 規定，不受第
    159 條第1 項關於傳聞法則規定之限制，均有證據能力，合
    先明。
二、上開事實，業據被告於本院審理時均坦承不諱（本院卷第32
    、63-65 頁），且查：
(一)、被告與甲○○係國小同學，因被告加入雅歌丹直銷公司，於
    94年6 、7 月間邀甲○○加入成為其下線，復因甲○○為其
    下線而攜同甲○○申辦貸款之事實，業據證人即告訴人甲○
    ○於原審證稱：其與被告為國小同學，被告於94年6 、7 月
    間邀其加入雅歌丹直銷公司成為其下線，其於加入時先向配
    合之誠泰銀行借款約20萬元，再由被告帶其向寶華銀行、中
    國信託銀行各借款50萬元、25萬元，合計投資約100 萬元，
    錢都是交給被告等語（原審卷二第19 5頁正反面），並經證
    人即告訴人之姐林家卉於原審證稱：其與甲○○經被告介紹
    加入直銷成為被告下線，其投資約100 萬元，係透過直銷公
    司介紹向銀行借貸等語明確（原審卷二第第198 頁正反面）
    ，可見被告偽造甲○○簽名申辦上開友邦公司、荷蘭銀行信
    用卡及預借現金所使用之國民身分證影本及駕駛執照影本，
    係被告利用攜同甲○○申辦貸款之際而取得。
(二)、又被告於94年11月15日冒用甲○○名義填寫友邦公司申辦信
    用卡預先作業授權同意書、友邦公司信用卡申請書，再於94
    年12月12日冒用甲○○名義填寫荷蘭銀行信用卡申請書，並
    在上開文書簽名欄內偽造甲○○簽名後，向友邦公司及荷蘭
    銀行申辦信用卡，致友邦公司及荷蘭銀行陷於錯誤，而核發
    信用卡並寄至申請書所填載「現居地址」即高雄縣燕巢鄉○
    ○路559 號之大正藥局處由被告領取等情，業據證人甲○○
    於原審證稱：其未向友邦公司、荷蘭銀行申辦信用卡及預借
    現金，亦未授權被告申辦等語（原審卷二第194 頁背面- 第
    197 頁背面），並有甲○○96年5 月3 日回覆友邦公司之存
    證信函（偵卷第84頁）、甲○○96年6 月26日回覆荷蘭銀行
    之存證信函（偵卷第82頁）、友邦公司申辦信用卡預先作業
    授權同意書、友邦公司信用卡申請書（偵卷第9-10頁）、荷
    蘭銀行信用卡申請書（原審卷二第50頁）在卷可憑；又經原
    審囑託內政部警政署刑事警察局鑑定結果：本件友邦銀行
    信用卡申請書上「甲○○」簽名與被告筆跡不符，有該局98
    年2 月18日刑鑑字第0980019437號鑑定書可憑（原審卷二第
    64-65 頁）；另友邦銀行信用卡申請書連絡人資料欄上「姐
    」、「友」、「黃家慧」等字跡（偵卷第10頁），則與被告
    向友邦、泛亞、國泰世華、富邦、遠東等銀行申辦信用卡之
    申請書及其存證信函上之筆跡相符等情，有該局98年7 月31
    日刑鑑字第0980086451號鑑定書在卷可佐（原審卷二第146-
    147 頁）。佐以：告訴人甲○○向銀行申辦借貸所填寫之相
    關資料係：現居地址「同戶籍地」、行動電話「0000000000
    」、公司名稱「昱泰開發實業有限公司」、職稱「會計」、
    公司電話「000000000 」、公司地址「高雄市○○區○○路
    236 號8 樓之1 」之事實，有甲○○之寶華銀行信用卡申請
    書可證（原審卷二第176 頁），然上開友邦公司申辦信用卡
    預先作業授權同意書、友邦信用卡申請書、荷蘭銀行信用卡
    申請書之填寫內容，均係現居地址「高雄縣燕巢鄉○○路55
    9 號」、行動電話「0000000000」、公司名稱「大正藥局」
    、職稱「會計」、公司電話「000000000 」、公司地址「高
    雄縣燕巢鄉○○路557 號」（原審卷二第27、50頁），與甲
    ○○向銀行申辦借貸所留之資料不符，反而與被告以自己之
    名義向匯豐銀行、中國信託銀行、友邦公司信用卡公司、國
    泰世華銀行、慶豐銀行、台北富邦銀行、台灣新光商業銀行
    、台灣土地銀行、寶華銀行等申辦信用卡時，所填寫現居地
    址「高雄縣燕巢鄉○○路559 號」、現居地電話「00000000
    0 」、行動電話「0000000000」相符（原審卷二第105-107
    頁之財團法人金融聯合徵信中心基本資料），可見上開友邦
    公司申辦信用卡預先作業授權同意書、友邦公司信用卡申請
    書、荷蘭銀行信用卡申請書，俱係被告偽造甲○○之簽名申
    辦，且上開信用卡係寄至被告之「現居地址」即高雄縣燕巢
    鄉○○路559 號由被告所領取之事實，應可認定。
(三)、被告於友邦公司信用卡申請書上申請預借現金10萬元及於荷
    蘭銀行信用卡申請書「禮享金」簡易申請表上申請借貸25萬
    元，其為符合友邦公司及荷蘭銀行借貸之規定，乃要求將借
    貸之款項匯入申請名義人即甲○○之前開橋頭郵局帳戶內，
    致友邦公司及荷蘭銀行誤以為係甲○○本人所申貸，被告則
    於友邦公司及荷蘭銀行核准後，向甲○○佯稱欲借用前揭橋
    頭郵局帳戶供其向友人借款匯款之用，致甲○○不疑有他，
    於94年11月28日友邦公司匯款10萬元至其橋頭郵局帳戶後，
    先抵銷乙○○積欠其1 萬元債務後，再委請其姊林家卉持其
    橋頭郵局帳戶提款卡，於94年11月28日提領6 萬元、隔日再
    以提款卡提領3 萬元，合計9 萬元交付被告；又於94年12月
    16日荷蘭銀行匯款25萬元至該橋頭郵局帳戶後，交付其橋頭
    郵局存摺、印章、密碼予被告，由被告填寫提款單提領現款
    25萬元等情，亦據證人甲○○於原審證稱：其未向友邦公司
    、荷蘭銀行申辦信用卡及預借現金，亦無授權被告申辦，被
    告曾以向友人借錢匯款需用帳戶為由，向其借用橋頭郵局帳
    戶匯入10萬元、25萬元，10萬元部分，因被告尚欠其1 萬元
    ，由其交付提款卡給其姊林家卉分2 次提領共9 萬元交付被
    告，25萬元部分則由其交付存摺、印章、密碼給被告提領，
    當時並不知該匯入其橋頭郵局帳戶之10萬元、25萬元係被告
    冒名向友邦公司、荷蘭銀行申辦信用卡及預借現金之款項等
    語綦詳（原審卷二第194 背面-197頁背面）；核與證人林家
    卉於原審證稱：被告曾向甲○○表示向朋友借錢，錢要匯到
    甲○○戶頭，第1 筆錢進來時，甲○○有委託其拿提款卡領
    錢給被告2 次各6 萬元、3 萬元，共9 萬元交付被告等語相
    符（原審卷二第198 、199 頁之背面），並有甲○○96年5
    月3 日回覆友邦公司之存證信函、甲○○96年6 月26日回覆
    荷蘭銀行之存證信函正本（偵卷第82、84頁）、友邦公司申
    辦信用卡預先作業授權同意書影本、友邦公司信用卡申請書
    原本、荷蘭銀行信用卡申請書傳真本（原審卷二第27-28 、
    50頁）、中華郵政股份有限公司97年9 月22日板營字第0970
    201794號函附之提款單、郵局帳戶交易清單及郵政儲金簿影
    本在卷可稽（原審卷一第35-37 頁、偵他卷第31-33 頁），
    此部分事實，亦可認定。
(四)、而上開友邦公司及荷蘭銀行信用卡確係於附表二、三所示之
    各特約商店簽帳消費如該附表所示之事實，為被告所坦承，
    並有友邦公司97年2 月29日友風字第97021500547 號函附上
    開友邦公司信用卡消費明細、荷蘭銀行台北分公司97年3 月
    20日（97）荷銀商字第178 號函所附上開荷蘭銀行信用卡消
    費明細在卷可證（偵卷第14、35、37頁），又上開信用卡係
    被告偽造甲○○簽名申辦，並寄至上述申請書上所載地址由
    被告領取之事實，已詳如前述，可見使用友邦公司及荷蘭銀
    行信用卡於附表二、三所示之特約商店消費之人，應係被告
    無訛。又上開信用卡及附表二、三所示簽帳單雖未扣案，惟
    附表二、三所示消費，每筆均有簽帳單，僅因逾期而無法調
    閱之事實，有荷蘭銀行及友邦公司之函文可憑（原審卷二第
    22、25頁），且依一般使用信用卡簽帳消費之經驗，特約商
    店均會要求持卡人於簽帳單上簽名，經核對簽帳單簽名與信
    用卡背面簽名相符後，始能准許簽帳消費，被告既能於於附
    表二、三所示多家特約商店消費成功，足證其有於上開信用
    卡背面偽造「甲○○」簽名，並於每筆簽帳單上偽簽「甲○
    ○」簽名之事實，均堪認定。
(五)、綜上所述，本件事證明確，被告上開行使偽造私文書及詐欺
    取財等犯行，均堪認定，應依法論科。
三、比較新舊法：
    被告行為後，刑法業於94年2 月2 日修正公布部分條文，並
    於95年7 月1 日施行。依修正後刑法第2 條第1 項規定：「
    行為後法律有變更者，適用行為時之法律。但行為後之法律
    有利於行為人者，適用最有利於行為人之法律。」，又比較
    新舊法時，應就罪刑有關之共犯、牽連犯、連續犯、有無累
    犯加重、自首減輕暨其他法定加減原因等一切情形，綜其全
    部罪刑之結果而為比較。茲比較如下：
(一)、關於罰金刑部分，其最低刑度依修正前刑法第33條第5 款規
    定，為1 元以上，經折算為新臺幣3 元以上，而修正後刑法
    第33條第5 款規定罰金為新臺幣1000元以上，較修正前為高
    ，應以修正前之規定有利於被告。
(二)、修正後刑法已刪除第55條關於牽連犯之規定，各罪應依數罪
    併罰之規定分論併罰，修正後之規定並非較有利於被告，以
    修正前刑法第55條牽連犯從一重罪處斷，有利於被告。
(三)、修正後刑法刪除第56條關於連續犯之規定，各罪應依數罪併
    罰之規定分論併罰，比較修正前後之規定，修正前將被告連
    續數行為以一罪論，但得加重其刑至二分之一之規定，有利
    於被告。
(四)、綜合比較結果，以修正前之刑法較有利於被告，自應適用修
    正前之刑法。
四、按在信用卡背面簽名欄簽名，自形式上整體觀察，即足以知
    悉係表示信用卡之簽名者於信用卡有效期限內有權使用該信
    用卡之辨識及證明，並非依習慣或特約表示一定用意之證明
    ，性質上係屬刑法第210 條之私文書（最高法院93年第2 次
    刑事庭會議決議參照）。又按信用卡交易之過程，需持卡人
    向特約商店提示信用卡，由持卡人在簽帳單上簽名，確認交
    易之標的及金額，再由特約商店核對該信用卡之有效性及持
    卡人之身分同一性無訛後，特約商店即將該簽帳單送交聯合
    信用卡處理中心請款轉知發卡機構撥款，故簽帳單具有持卡
    人與特約商店之交易契約性質，並具有持卡人經由聯合信用
    卡處理中心請求發卡機構撥款之請求書或指示文件之性質，
    非僅具有處理內部事務之傳票性質，且在信用卡簽帳單上偽
    簽姓名，單從形式上觀察，即足以知悉持卡人已收受特約商
    店所交付之交易標的物，有收據之性質，故行為人冒用他人
    名義於信用卡簽帳單上簽名，應屬偽造私文書之行為。核被
    告所為，係犯刑法第216 條之行使偽造私文書罪、第339 條
    第1 項之詐欺取財罪。被告於附表一至四所示偽造甲○○之
    署名，係偽造私文書之部分行為；又偽造私文書之低度行為
    ，為行使之高度行為所吸收，均不另論罪。被告先後多次行
    使偽造私文書罪、詐欺取財罪，各係時間緊接，犯罪構成要
    件各別相同，均顯係基於概括犯意反覆為之，皆為連續犯，
    各應依修正前刑法第56條之規定，分別論以一罪，並各加重
    其刑。被告所犯上開各罪間，均有方法、結果之牽連關係，
    應依修正前刑法第55條規定，從一重之連續行使偽造私文書
    罪處斷。
五、原審認被告罪證明確，因而適用刑法第2 條第1 項前段、第
    216 條、第210 條、第339 條第1 項（誤載為修正前）、第
    219 條，修正前刑法第56條、第55條，罰金罰鍰提高標準條
    例第1 條前段及中華民國96年罪犯減刑條例第2 條第1 項第
    3 款、第7 條之規定（漏引刑法施行法第1 條之1 ），並審
    酌被告偽造私文書並持以行使，對甲○○之信用造成損害，
    並破壞金融秩序及文書之真正，復未與全部被害人達成和解
    及賠償其等所受之損害，並參酌其犯罪之動機、目的、智識
    程度、生活狀況及犯後態度等一切情狀，量處有期徒刑1 年
    6 月。又被告之犯行係在96年4 月24日前，合於中華民國96
    年罪犯減刑條例所定得予減刑之規定，應依同條例第2 條第
    1 項第3 款之規定減其刑為二分之一，並敘明附表一所示申
    請書等文件上偽造之「甲○○」簽名及尚無證據證明業已滅
    失之附表二至四所示偽造之「甲○○」簽名均應依刑法第21
    9 條規定宣告沒收；至偽造簽名於附表一至三所示文件因已
    交付行使，屬各該銀行等所有，另附表四之信用卡仍屬原發
    卡行所有，而非被告所有，均不予宣告沒收。本院認原判決
    認事用法均無違誤，量刑尚稱妥當（原判決雖漏引刑法施行
    法第1 條之1 ，然此疏漏乃係無關判決宏旨之枝節問題，原
    判決仍予維持）。被告以原審量刑過重為由提起上訴（本院
    卷第32、52頁），指摘原判決不當，為無理由，應予駁回。
六、至被告供稱其已與告訴人甲○○及前述銀行之間洽談和解，
    請求為緩刑宣告，讓其可繼續工作清償債務云云。惟按宣告
    緩刑與否，乃事實審法院依職權得自由裁量之事項，並不完
    全以刑事被告已否與被害人成立和解賠償損失為其法定要件
    。惟查，被告迄至言詞辯論終結之日止，均未陳報其與告訴
    人甲○○達成民事和解之具體事證，且告訴人甲○○所提附
    帶民事訴訟部分，亦經本院裁定移送民事庭另行審理，有本
    院99年度附民字第4 號裁定在卷可憑；至被告提出之高雄縣
    燕巢鄉農會匯款回條、郵政跨行匯款申請書、分期還款協議
    確認通知書、荷蘭銀行分期還款協議條件確認通知書（草約
    ）、遠東國際商業銀行函文等文件，充其量只能說明其曾與
    債權銀行進行還款協議並清償部分款項，然本院審酌被告上
    開所犯，並參酌其尚未與告訴人甲○○達成民事和解，復未
    能清償其所詐得之全部款項等情，認本案仍不宜為緩刑之宣
    告，併此敘明。
據上論斷，應依刑事訴訟法第368條，判決如主文。
本案經檢察官孫小玲到庭執行職務。
中    華    民    國    99    年    3     月    17    日
                  刑事第三庭    審判長法  官   莊崑山
                                      法  官   莊松泉
                                      法  官   唐照明
以上正本證明與原本無異。
如不服本判決應於收受本判決後10日內向本院提出上訴書狀，其
未敘述上訴理由者，並得於提起上訴後10日內向本院補提理由書
狀（均須按他造當事人之人數附繕本）「切勿逕送上級法院」。
中    華    民    國    99    年    3     月    17    日
                                      書記官   黃琳群
┌──────────────────────────────────┐
│附表一：被告冒用甲○○名義申請之信用卡暨預借現金申請書明細表        │
├──┬────┬──────────────┬─────┬─────┤
│編號│申請時間│發卡銀行、卡別（卡號）暨偽造│偽造之署押│  出處    │
│    │        │之私文書                    │          │          │
├──┼────┼──────────────┼─────┼─────┤
│  1 │94年12月│荷商荷蘭銀行股份有限公司    │簽名欄之林│原審卷二第│
│    │12日    ├──────────────┤沁怡署名2 │50 頁 （傳│
│    │        │荷蘭銀行信用卡申請書及其上  │枚        │真本，簽名│
│    │        │「禮享金」簡易申請表        │          │後傳真申請│
│    │        │卡號：0000000000000000      │          │）        │
├──┼────┼──────────────┼─────┼─────┤
│  2 │94年11月│友邦國際信用卡股份有限公司  │簽名欄之林│偵卷第9-10│
│    │18日    ├──────────────┤沁怡署名共│頁        │
│    │        │「申辦信用卡預先作業」授權同│3 枚      │          │
│    │        │意書、信用卡申請書及其上「省│          │          │
│    │        │利償」彈性還款專案申請表    │          │          │
│    │        │卡號：0000000000000000      │          │          │
└──┴────┴──────────────┴─────┴─────┘
┌─────────────────────────────────────┐
│附表二：被告持友邦公司核發之「甲○○」信用卡盜刷明細表（卡號：000000000000│
│        2877）〔出處：97偵1074號卷第14頁，簽帳單均未扣案〕                │
├───────┬──────┬───────────┬──────────┤
│  消費日期    │  消費金額  │       商店名稱       │簽帳單偽造「甲○○」│
│              │（新臺幣）  │                      │署押數量            │
├───────┼──────┼───────────┼──────────┤
│   94.12.03   │   1,278    │  生活工場楠梓門市部  │1枚                 │
├───────┼──────┼───────────┼──────────┤
│   94.12.05   │   10,147   │Beauty衣著館（路竹店）│1枚                 │
├───────┼──────┼───────────┼──────────┤
│   94.12.05   │   12,292   │Beauty衣著館（路竹店）│1枚                 │
├───────┼──────┼───────────┼──────────┤
│   94.12.05   │   35,000   │Beauty衣著館（路竹店）│1枚                 │
├───────┼──────┼───────────┼──────────┤
│   94.12.11   │   12,000   │Beauty衣著館（路竹店）│1枚                 │
├───────┼──────┼───────────┼──────────┤
│   94.12.11   │   2,100    │明雅家居館            │1枚                 │
├───────┼──────┼───────────┼──────────┤
│   94.12.12   │   2,618    │衣著圖鑑精品服飾      │1枚                 │
├───────┼──────┼───────────┼──────────┤
│   95.03.11   │   6,000    │Beauty衣著館（路竹店）│1枚                 │
│（起訴書誤載  │            │                      │                    │
│  95.03.13）  │            │                      │                    │
└───────┴──────┴───────────┴──────────┘
┌─────────────────────────────────────┐
│ 附表三：被告持荷蘭銀行核發之「甲○○」信用卡盜刷明細表（卡號：00000000000│
│         28060）〔出處：97偵1074號卷第35、37 頁，簽帳單均未扣案〕         │
│                                                                          │
├───────┬──────┬───────────┬──────────┤
│  消費日期    │  消費金額  │       商店名稱       │簽帳單偽造「甲○○」│
│              │ （新台幣） │                      │署押數量            │
├───────┼──────┼───────────┼──────────┤
│   95.03.02   │   25,000   │Beauty衣著館（路竹店）│1枚                 │
├───────┼──────┼───────────┼──────────┤
│   95.03.15   │   12,900   │Beauty衣著館（路竹店）│1枚                 │
├───────┼──────┼───────────┼──────────┤
│   95.04.25   │   500      │福懋興業股份有限公司福│1枚                 │
│              │            │懋燕巢加油站          │                    │
├───────┼──────┼───────────┼──────────┤
│   95.04.26   │   475      │中國石油岡山站        │1枚                 │
├───────┼──────┼───────────┼──────────┤
│   95.04.28   │   500      │台亞石油股份有限公司- │1枚                 │
│              │            │程香站                │                    │
├───────┼──────┼───────────┼──────────┤
│  95.05.08    │   5,023    │和信電訊-線上繳款     │1枚                 │
└───────┴──────┴───────────┴──────────┘
┌──────────────────────────────┐
│附表四：被告冒用甲○○之名義申請核發之信用卡                │
├──┬─────────────┬─────────┬───┤
│編號│   發卡銀行、卡別及卡號   │卡片背面偽造之署押│出  處│
├──┼─────────────┼─────────┼───┤
│ 1  │友邦國際信用卡股份有限公司│  甲○○署名1 枚  │未扣案│
│    ├─────────────┤                  │      │
│    │AIG友邦信用金卡           │                  │      │
│    │卡號：0000000000000000    │                  │      │
├──┼─────────────┼─────────┼───┤
│ 2  │荷商荷蘭銀行股份有限公司  │  甲○○署名1 枚  │未扣案│
│    ├─────────────┤                  │      │
│    │Super白金卡               │                  │      │
│    │卡號：0000000000000000    │                  │      │
└──┴─────────────┴─────────┴───┘

司法院資訊處製作；財團法人民間司法改革基金會備份。
